臺灣高等法院刑事裁定
110年度聲字第4374號
聲  請  人  臺灣高等檢察署檢察官
受  刑  人  張丞旭



上列聲請人因受刑人數罪併罰有二裁判以上，聲請定其應執行之
刑（聲請案號：臺灣高等檢察署110年度執聲字第1964號），本
院裁定如下：
    主  文
張丞旭犯如附表所示各罪所處之刑，應執行有期徒刑肆年貳月。
    理  由
一、聲請意旨略以：上列受刑人即被告張丞旭（下稱受刑人）因
    違反毒品危害防制條例等數罪，先後經判決確定如附表，應
    依刑法第53條、第51條第5款規定，定其應執行之刑，爰依
    刑事訴訟法第477條第1項聲請裁定等語。
二、按裁判確定前犯數罪者，併合處罰之，但得易科罰金之罪與
    不得易科罰金之罪，不在此限；前項但書情形，受刑人請求
    檢察官聲請定應執行刑者，依第51條規定定之；數罪併罰，
    有二裁判以上，依第51條之規定，定其應執行之刑；數罪併
    罰，分別宣告其罪之刑，宣告多數有期徒刑者，於各刑中之
    最長期以上，各刑合併之刑期以下，定其刑期，但不得逾30
    年，刑法第50條第1項但書第1款、第2項、第53條及第51條
    第5款定有明文。準此，如受刑人所犯之數罪中有原得易科
    罰金之罪者，因與他罪合併定執行刑，於裁判前所犯數罪兼
    有得易科罰金、不得易科罰金之罪混合時，應繫乎受刑人之
    請求與否，而非不問其利益與意願，一律併合處罰之。又按
    數罪併罰中之一罪，依刑法規定得易科罰金，若因與不得易
    科之他罪併合處罰結果而不得易科罰金時，原所易科部分所
    處之刑，自亦無庸為易科折算標準之記載，此經司法院大法
    官會議釋字第144號解釋甚明。另按法律上屬於自由裁量之
    事項，有其外部性界限及內部性界限，並非概無拘束，依據
    法律之具體規定，法院應在其範圍選擇為適當之裁判者，為
    外部性界限；而法院為裁判時，應考量法律之目的，及法律
    秩序之理念所在者，為內部性界限；法院為裁判時，二者均
    不得有所踰越。在數罪併罰，有二裁判以上，定其應執行之
    刑時，固屬於法院自由裁量之事項，然仍應受前揭外部性界
    限及內部性界限之拘束（最高法院94年度台非字第233號判
    決意旨參照）；而刑事訴訟法第370條第2項規定：「前項所
    稱刑，指宣告刑及數罪併罰所定應執行之刑。」已針對第二
    審上訴案件之定應執行之刑，明定有不利益變更禁止原則之
    適用，而分屬不同案件之數罪併罰，倘一裁判宣告數罪之刑
    ，曾經定其執行刑，再與其他裁判宣告之刑定其執行刑時，
    在法理上亦應同受此原則之拘束，亦即另定之執行刑，其裁
    量所定之刑期，不得較重於前定之執行刑加計後裁判宣告之
    刑之總和（最高法院103年度第14次刑事庭會議決議可供參
    考）。至受刑人犯應併合處罰之數罪，經法院以判決或裁定
    定其數罪之應執行刑確定者，該數罪是否執行完畢，均係以
    所定之應執行刑全部執行完畢為斷，其在定應執行刑之前已
    先執行之有期徒刑之罪，因嗣後與他罪合併定應執行刑，而
    由檢察官換發執行指揮書執行應執行刑者，其前已執行之有
    期徒刑部分，僅應予扣除，不能認為已執行完畢，非謂即不
    符數罪併罰要件，合先敘明。
三、經查，受刑人因違反毒品危害防制條例等數罪，經本院分別
    判處如附表編號1至4所示之刑，均經確定在案，此有上開各
    判決、本院被告前案紀錄表存卷可佐（聲請書附表編號2、3
    之罪之犯罪日期分別贅載為民國108/08/24-108/08/27、108
    /08/28-108/08/30，均應更正如下）。又上開如附表所示之
    數罪，其中有得易科罰金之罪（附表編號1）與不得易科罰
    金之罪（附表編號2至4），固合於刑法第50條第1項但書第1
    款之規定，惟受刑人已於「臺灣臺北地方檢察署依102年1月
    23日修正之刑法第50條調查受刑人是否聲請定應執行刑調查
    表」上親自簽名捺印同意聲請定刑，有上開調查表附卷可參
    ，則本件自應依刑法第50條第2項之規定，依同法第51條規
    定定其應執行刑。茲檢察官向最後事實審之本院聲請定其應
    執行之刑，本院審核認其聲請於法尚無不合，並審酌受刑人
    如附表各罪所示刑度之外部限制（總刑期為有期徒刑11年）
    ，附表編號2至4之罪前經臺灣臺北地方法院以109年度訴字
    第790號判決定應執行有期徒刑4年（後經本院及最高法院駁
    回上訴確定），故此次應於有期徒刑4年4月以下定其應執行
    之刑，考量受刑人附表編號1、2至4所示之持有達法定數量
    以上第三級毒品及販賣第三級毒品之犯行，均與毒品非法流
    通有關、罪質相近，但販賣毒品咖啡包及非法持有愷他命，
    仍屬同級不同種之毒品，是就附表各罪為整體非難評價，貫
    徹前揭刑法量刑公平正義理念之內部限制，定其應執行之刑
    如主文所示（另本院已發函請受刑人於文到5日內具狀陳述
    意見，然受刑人於110年11月26日收函後，迄今仍未對本件
    定執行刑表示意見）。
四、至附表編號1所示之罪，受刑人業已於110年4月27日易科罰
    金執行完畢，惟附表編號1既與附表編號2至4所示之罪合於
    數罪併罰之要件，則其數罪併罰所定應執行之刑尚未全部執
    行完畢，仍應就附表編號1至4之數罪合併定其應執行之刑，
    僅係檢察官就已執行之附表編號1所示部分，於換發執行指
    揮書時，予以扣除，附此敘明。
據上論斷，應依刑事訴訟法第477條第1項，刑法第53條、第51條
第5款，裁定如主文。
中　　華　　民　　國　　110 　年　　12　　月　　21　　日
                    刑事第八庭  審判長法　官　陳世宗
                                      法　官　林呈樵
                                      法　官　吳勇毅
以上正本證明與原本無異。
如不服本裁定，應於收受送達後五日內向本院提出抗告狀。
                                      書記官  許家慧
中　　華　　民　　國　　110 　年　　12　　月　　21　　日
附表：
編號  1 2 3 罪名  持有第三級毒品純質淨重5公克以上罪 販賣第三級毒品罪  宣告刑  有期徒刑4月 有期徒刑3年7月 有期徒刑3年7月 犯罪日期  109年1月間- 109/04/21 108/08/27 108/08/30 偵查（自訴）機關年度案號  臺北地檢109年度字第11633號 臺北地檢109年度字第11633號 臺北地檢109年度字第11633號 最後事實審 法院 本院 本院 本院  案號 109年度上訴字第4459號 109年度上訴字第4459號 109年度上訴字第4459號  判決日期 110/01/28 110/01/28 110/01/28 確定判決 法院 本院 最高法院 最高法院  案號 109年度上訴字第4459號 110年度台上字第4428號 110年度台上字第4428號  判決確定日期 110/01/28 110/07/14 110/07/14 是否為得易科罰金之案件  是 否 否 備註  臺北地檢110年度執字第1689號（已執畢） 臺北地檢110年度執字第3890號     編號2至4前經臺北地院以109年度訴字第790號判決定應執行有期徒刑4年（後經本院及最高法院駁回上訴確定）  

編號  4 以下空白  罪名  販賣第三級毒品罪   宣告刑  有期徒刑3年6月   犯罪日期  109/04/17   偵查（自訴）機關年度案號  臺北地檢109年度字第11633號   最後事實審 法院 本院    案號 109年度上訴字第4459號    判決日期 110/01/28   確定判決 法院 最高法院    案號 110年度台上字第4428號    判決確定日期 110/07/14   是否為得易科罰金之案件  否   備註  臺北地檢110年度執字第3890號     編號2至4前經臺北地院以109年度訴字第790號判決定應執行有期徒刑4年（後經本院及最高法院駁回上訴確定）